臺灣彰化地方法院刑事判決　　　　　　　 96年度易字第596號
公　訴　人　臺灣彰化地方法院檢察署檢察官
被　　　告　乙○○
　　　　　　　　　　號
上列被告因竊盜案件，經檢察官提起公訴（九十六年度偵字第三
二九二號），本院判決如下：
    主  文
乙○○竊盜，累犯，處有期徒刑伍月，如易科罰金，以新臺幣壹
仟元折算壹日。
    事  實
一、乙○○前曾因違反動產擔保交易法、毒品危害防制條例及竊
    盜等案件，經法院分別判處有期徒刑六月、八月、五月確定
    ，後二者並定應執行有期徒刑一年確定，並與上開有期徒刑
    六月部分接續執行，於民國九十五年九月二十二日縮短刑期
    執行完畢。詎其仍不知悔改，復基於意圖為自己不法所有之
    竊盜犯意，於九十六年四月七日二十一時三十分許，在彰化
    縣員林鎮○○路浮圳南巷四號旁未有人居住之建築工地內，
    著手竊取置放於該建築工地內之鋁製折合梯一具，並將該折
    合梯斜放於右肩部而置於個人實力支配之下，因而竊盜得手
    ，旋正欲離去之際，因聲響過大而為建築工地之業主甲○○
    與丙○○母子察覺發現而報警查獲。
二、案經彰化縣警察局員林分局報請臺灣彰化地方法院檢察署檢
    察官偵查起訴。
    理  由
一、訊據被告乙○○矢口否認有何前開竊盜犯行，辯稱：伊係因
    腹痛才進入該建築工地排泄云云。惟查：
（一）上揭犯罪事實，業據證人即被害人丙○○於本院審理時具
      結證稱：「（檢察官問：彰化縣員林鎮○○里○○路○段
      浮圳南巷四號旁建築工地是否你所有？）是。」、「（檢
      察官問：九十六年四月七日下午九時三十分許，該處工地
      發生何事？）當時有聲響發出，我去查看，因為工地晚上
      應該沒有工人工作。」、「（檢察官問：你做何處理？）
      我協同我母親過去，並通知管區員警到場，我到達時，發
      現有人在那邊偷東西。」、「（檢察官問：你看到有人偷
      何物品？）我母親先看到有人拿鋁製折合梯，我母親大喊
      你做什麼，那個人就將鋁製折合梯放下，並稱是在工地裡
      面上廁所上大號。」、「（檢察官問：那人拿鋁製折合梯
      的動作為何？）那人將鋁製折合梯拿在肩膀上，有人喊時
      ，他就將鋁製折合梯放下，鋁製折合梯本來是放在工地門
      口裡面，我看到時那個人已經到達房子門口，但是還是在
      房子裡面。」、「（檢察官問：鋁製折合梯是否你家的？
      ）是我家的，放在工地裡面。」、「（法官問：你看到被
      告時，被告有無移動？）被告將鋁製折合梯從肩膀上放下
      來。」、「（法官問：你在工地有無聞到排泄物的味道？
      ）沒有。」等情，以及證人即被害人甲○○於本院審理時
      具結證稱：「（檢察官問：九十六年四月七日下午九時三
      十分許，你家隔壁工地發生何事？）我聽到聲響，所以過
      去看看，到了工地，看到他（指出係在庭被告）拿鋁製折
      合梯，我問他要做什麼，他就將鋁製折合梯放下來。」、
      「（檢察官問：那個人如何回答你？）他說沒有，是要來
      這邊大便，我就質疑這是我的工地蓋房子，怎麼可以到房
      內上大號。」、「（檢察官問：你看到被告時，鋁製折合
      梯放在被告什麼地方？）他將鋁製折合梯用手拿著，他如
      何拿鋁製折合梯，當時有點暗，我沒有看清楚他拿鋁製折
      合梯的方式，他聽到我喊聲，就將鋁製折合梯放下。」、
      「（檢察官問：你因何對被告放下鋁製折合梯如此有印象
      ？）因為他放下鋁製折合梯有聲響，我有聽到。」、「（
      法官問：你在工地現場，有無聞到排泄物的味道？）沒有
      。」、「（法官：你在工地剛看到被告時，被告當時是否
      服裝不整？）沒有。」等情，均甚為明確，復有丙○○出
      具之贓物認領保管單一份、攝有建築工地現場之照片二張
      附卷可資佐證。
（二）被告雖辯稱其係因腹痛才進入該建築工地排泄云云，然查
      證人甲○○、丙○○二人均明確證稱在工地現場並未聞到
      排泄物的味道等情，已如前述，而證人即據報前往現場處
      理之警員王鴻鈞亦於本院審理時具結證稱：「（法官問：
      被告有無指出排泄位置？）被告起先說是在客廳位置，但
      是經我查看後，並無發現排泄物，被告又改稱是在屋後。
      」、「（法官問：有無補充？）第二天檢察官有要我們協
      同被告再到屋後指證排泄位置，結果被告自己也找不到他
      所說的排泄物位置。」等情在卷，倘被告確有因一時腹痛
      而進入建築工地排泄之行為，豈有於事後連自己都無法確
      認排泄位置之理，足見被告僅係以腹痛如廁充為掩飾其入
      內行竊之藉詞，其前揭所辯，要屬無據，毫無足採。
（三）綜上所述，本件事證明確，被告空言否認犯行，核屬飾卸
      諉責之詞，殊無足取，其前揭竊盜罪行，洵堪認定，應予
      依法論科。
二、核被告乙○○所為，係犯刑法第三百二十條第一項之竊盜既
    遂罪。另被告前曾因違反動產擔保交易法、毒品危害防制條
    例及竊盜等案件，經法院分別判處有期徒刑六月、八月、五
    月確定，後二者並定應執行有期徒刑一年確定，並與上開有
    期徒刑六月部分接續執行，於九十五年九月二十二日縮短刑
    期執行完畢一節，有臺灣彰化地方法院檢察署刑案資料查註
    紀錄表、臺灣高等法院被告全國前案紀錄表各一份在卷可稽
    ，其於五年內故意再犯本件有期徒刑以上之罪，應依刑法第
    四十七條第一項之規定論以累犯，並加重其刑。爰審酌被告
    犯罪之動機、目的、方法、手段、對被害人所生危害、所竊
    財物之價值，其不思以正當手段獲取生活所需，輕忽他人財
    產法益，及犯罪後仍不知誠心悔悟，飾詞諉責，態度殊值非
    議等一切情狀，量處如主文所示之刑，並諭知易科罰金之折
    算標準，以資儆懲。
據上論斷，應依刑事訴訟法第二百九十九條第一項前段，刑法第
三百二十條第一項、第四十七條第一項、第四十一條第一項前段
，刑法施行法第一條之一，判決如主文。
本案經檢察官黃淑媛到庭執行職務。
中　　華　　民　　國　　96　　年  　 6  　月　  15  　日
                  臺灣彰化地方法院刑事第七庭
                      法      官  李  進  清
以上正本證明與原本無異。
如不服本判決，應於判決送達後10日內向本院提出上訴狀 (須附
上訴狀繕本)。
告訴人或被害人對於判決如有不服具備理由請求檢察官上訴者，
其上訴期間之計算係以檢察官收受判決正本之日期為準。
中　　華　　民　　國　　96　　年　　6 　　月　　15　　日
                      書  記  官  張  木  松
附錄論罪科刑法條：
中華民國刑法第320條第1項
（普通竊盜罪、竊佔罪）
意圖為自己或第三人不法之所有，而竊取他人之動產者，為竊盜
罪，處 5 年以下有期徒刑、拘役或 5 百元以下罰金。
